臺灣彰化地方法院刑事判決
111年度交易字第487號
公  訴  人  臺灣彰化地方檢察署檢察官
被      告  楊淑珺



上列被告因公共危險案件，經檢察官提起公訴（111年度偵字第8
238號），檢察官聲請改依協商程序而為判決，本院判決如下：
    主    文
楊淑珺犯不能安全駕駛動力交通工具罪，累犯，處有期徒刑陸月
，併科罰金新臺幣參萬元，有期徒刑如易科罰金，罰金如易服勞
役，均以新臺幣壹仟元折算壹日。
    犯罪事實及理由
一、本案犯罪事實、證據及應適用之法條，除增列「被告楊淑珺
    於本院審理中之自白」作為證據外，其餘均引用如附件臺灣
    彰化地方檢察署檢察官起訴書之記載。
二、本案被告已為認罪之表示，且經檢察官與被告於審判外達成
    協商之合意，合意內容如主文所示，經查，上開協商合意並
    無刑事訴訟法第455條之4第1項所列情形之一，檢察官聲請
    改依協商程序而為判決，本院爰不經言詞辯論，於協商合意
    範圍內為協商判決。
三、附記事項：
    被告前於民國110年間，因不能安全駕駛動力交通工具案件
    ，經本院以110年度交簡字第14號判決處有期徒刑5月確定，
    於110年4月29日易科罰金執行完畢等情，有刑案資料查註紀
    錄表在卷可憑，其於徒刑執行完畢後，5年以內故意再犯本
    案有期徒刑以上之罪，為累犯。茲審酌被告前案與本案均係
    不能安全駕駛動力交通工具案件，如依刑法第47條第1項加
    重其最低本刑，亦不致有被告所受之刑罰超過其所應負擔罪
    責之情，爰依司法院釋字第775號解釋意旨、刑法第47條第1
    項之規定，加重其刑。
四、依刑事訴訟法第455條之2第1項、第455條之4第2項、第455 
    條之8、第454條第2項，判決如主文。
五、協商判決除有刑事訴訟法第455條之4第1項第1款於本訊問程
    序終結前，被告撤銷協商合意或檢察官撤回協商聲請者；第
    2 款被告協商之意思非出於自由意志者；第4款被告所犯之
    罪非第455條之2第1項所定得以協商判決者；第6款被告有其
    他較重之裁判上一罪之犯罪事實者；第7款法院認應諭知免
    刑或免訴、不受理者情形之一，及違反同條第2項「法院應
    於協商合意範圍內為判決；法院為協商判決所科之刑，以宣
    告緩刑或二年以下有期徒刑、拘役或罰金為限」之規定者外
    ，檢察官與被告均不得上訴。
六、本案如有前述可得上訴情形，而不服本判決時，得自收受判
    決送達之日起20日內，向本院提出上訴書狀（須附繕本），
    上訴於第二審法院。
本案經檢察官吳宇軒提起公訴，檢察官林子翔到庭執行職務。
中　　華　　民　　國　　111 　年　　7 　　月　　13　　日
                  刑事第八庭  法  官  徐啓惟　　
以上正本證明與原本無異。
除有法定事由外，不得上訴
中　　華　　民　　國　　111 　年　　7 　　月　　13　　日
                              書記官  林佑儒
附錄本案論罪科刑法條：
中華民國刑法第185條之3
駕駛動力交通工具而有下列情形之一者，處3年以下有期徒刑，
得併科30萬元以下罰金：
一、吐氣所含酒精濃度達每公升零點二五毫克或血液中酒精濃度
    達百分之零點零五以上。
二、有前款以外之其他情事足認服用酒類或其他相類之物，致不
    能安全駕駛。
三、服用毒品、麻醉藥品或其他相類之物，致不能安全駕駛。
因而致人於死者，處3年以上10年以下有期徒刑，得併科2百萬元
以下罰金；致重傷者，處1年以上7年以下有期徒刑，得併科1百
萬元以下罰金。
曾犯本條或陸海空軍刑法第54條之罪，經有罪判決確定或經緩起
訴處分確定，於十年內再犯第1項之罪因而致人於死者，處無期
徒刑或5年以上有期徒刑，得併科3百萬元以下罰金；致重傷者，
處3年以上10年以下有期徒刑，得併科2百萬元以下罰金。

附件：
臺灣彰化地方檢察署檢察官起訴書
                                     111年度偵字第8238號
　　被　　　告　楊淑珺　女　47歲（民國00年0月00日生）
　　　　　　　　　　　　住彰化縣○○鄉○○路000000號
                        居彰化縣○○鄉○○路00號3樓L棟 
　　　　　　　　　　　　國民身分證統一編號：Z000000000號
上列被告因公共危險案件，業經偵查終結，認應提起公訴，茲將
犯罪事實及證據並所犯法條分敘如下：
　　　　犯罪事實
一、楊淑珺前有3次酒後駕車之公共危險案件，其中第3次經臺灣
    彰化地方法院以110年度交簡字第14號判處有期徒刑5月確定
    ，甫於民國110年4月29日易科罰金執行完畢。詎仍不知悔改
    ，復於111年5月28日下午3時30分起至同日晚間7時10分許止
    ，與友人在彰化縣○○市○○路0段000○0號「上裕汽車修配廠」
    內，飲用啤酒4、5罐後，明知飲酒後已達不能安全駕駛動力交
    通工具之程度，竟仍基於酒後駕駛動力交通工具之犯意，隨即
    自該處騎乘車牌號碼000-000號普通重型機車上路，欲返回
    其位於彰化縣○○鄉○○路000000號住處。嗣於同日晚間7時12
    分許，在「上裕汽車修配廠」前，因逆向行駛跨越雙黃線而
    遭警攔檢盤查，發現其渾身酒氣，並於同日時46分許，當場
    測得楊淑珺吐氣酒精濃度值達每公升0.73毫克。
二、案經彰化縣警察局彰化分局報告偵辦。
　　　　證據並所犯法條
一、上揭犯罪事實，業據被告楊淑珺於警詢時及偵查中均坦承不
    諱，並有彰化縣警察局道路交通事故當事人酒精測定紀錄表
    、彰化縣警察局舉發違反道路交通管理事件通知單影本及查
    詢車籍、駕駛人資料等在卷足憑，足認被告之自白與事實相
    符而得採信，其犯嫌堪以認定。
二、核被告所為，係犯刑法第185條之3第1項第1款之公共危險罪
    嫌。被告於受有期徒刑之執行完畢後，5年內故意再犯本件
    有期徒刑以上之罪，為累犯，請酌情加重其刑。
三、依刑事訴訟法第251條第1項提起公訴。
　　此　致
臺灣彰化地方法院
中　　華　　民　　國　 111　　年　　6 　　月　　6 　　日
　　　　　　          　　　　檢 察 官　  吳宇軒